臺灣彰化地方法院民事裁定　九十二年度財管字第二二號
　　聲　請　人　甲○○
　　代　理　人　國慶律師
右聲請人聲請指定被繼承人乙○○遺產管理人事件，本院裁定如左：
    主      文
選任蔡婉芬（民國○○年○月○○○日生，身分證統一編號：Ｚ000000000
號，住高雄市○○區○○里○○○路六０號五樓之二）為被繼承人乙○○之遺產管理
人。
准對被繼承人乙○○之繼承人為承認繼承之公示催告。
被繼承人乙○○之繼承人，應自前項公示催告最後登載新聞紙之日起壹年內承認繼承
，上述期限屆滿，無繼承人承認繼承時，被繼承人乙○○之遺產，於清償債權並交付
遺贈物後，如有賸餘即歸屬國庫。
聲請程序費用由聲請人負擔。
    理      由
一、按繼承開始時，繼承人有無不明，而無親屬會議或親屬會議未於一個月內選定遺
    產管理人者，利害關係人得聲請法院選任遺產管理人，並由法院依公示催告程序
    ，定六個月以上之期限，公告繼承人，命其於期限內承認繼承，民法第一千一百
    七十七條、第一千一百七十八條第一項、第二項規定甚明。
二、本件聲請意旨略以：被繼承人乙○○（日據時期明治二十一年一月二十日生，原
    住台中州彰化郡鹿港街鹿港字和奐百六十八番地）於民國九十一年八月二十七日
    經鈞院以九十一年度亡字第七號判決宣告於四十四年七月一日死亡，並於九十一
    年十月三日申登。因其繼承既已開始，又未查得繼承人（惟因有海峽對岸大陸親
    屬主張權利卻又尚未申報，故本件確屬民法第一千一百七十七條之繼承人有無不
    明），且被繼承人在台無妻子，亦查無在台合乎民法第一千一百三十一條規定之
    親屬，故無法依民法第一千一百七十七條選定遺產管理人。而被繼承人之遺產目
    前無人管理，以致於聲請人對聲請人所有之土地無法依民法第八百二十四條之規
    定請求分割共有物或為共有物之管理行為，今因聲請人為被繼承人遺產之分別共
    有人，當屬利害關係人，爰非訟事件法第七十八條第一項前段及同法第七十九條
    第一項規定，聲請指定被繼承人乙○○之五親等旁系血親蔡婉芬為被繼承人乙○
    ○之遺產管理人等語。
三、查聲請人主張之事實，業據提出戶籍謄本、日據時期戶籍資料、土地登記謄本、
    繼承系統表、遺產清冊為證，並經本院依職權調閱本院九十一年度亡字第七號死
    亡宣告卷宗，經核尚無不合，聲請人之主張堪信屬實，復經蔡婉芬以書面向本院
    表示願意擔任乙○○之遺產管理人，善盡遺產管理之責等語，本院認指定蔡婉芬
    為被繼承人乙○○之遺產管理人應為適當，爰裁定如主文第一項所示，並依法准
    予公示催告。
四、依非訟事件法第八條第一項裁定如主文。
中　　　華　　　民　　　國　　九十三　　年　　　二　　　月　　　三　　　日
                                  臺灣彰化地方法院家事法庭
~B法　　　官　詹秀錦
右為正本係照原本作成。
如對本裁定抗告須於裁定送達後十日內向本院提出抗告狀。
中　　　華　　　民　　　國　　九十三　　年　　　二　　　月　　　三　　　日
~B法院書記官　楊美芳
